【裁判字號】    96,訴,3214
【裁判日期】    970229
【裁判案由】    損害賠償
【裁判全文】
台灣台中地方法院民事裁定              96年度訴字第3214號
原      告  乙○○
被      告  甲○○
                    號
訴訟代理人  陳浩華  律師
上列原告因被告因涉加重毀謗罪嫌提起刑事附帶民事訴訟請求損
害賠償事件（本院96年度附民字第498號），並經本院刑事庭移
送前來，本院裁定如下：
    主    文
原告之訴（含擴張聲明部分）及假執行之聲請均駁回。
訴訟費用由原告負擔。
    理    由
一、按刑事法院得依刑事訴訟法第504條第1項規定，將附帶民事
    訴訟以裁定移送於該法院民事庭者，以刑事部分宣告被告有
    罪之判決者為限，至刑事訴訟諭知無罪之判決，刑事法院本
    應依同法第503條第1項前段規定以判決駁回原告之訴，如誤
    以裁定移送於民事庭，其訴之不合法，不因移送民事庭而受
    影響，受移送之民事庭應認原告之訴為不合法以裁定駁回之
    ，最高法院66年台上字第1094號著有判例可循。
二、原告起訴主張：被告於民國96年1月19日至同年2月18日間利
    用其所使用之0000000000號、0000000000號、0000000000號
    等行動電話門號、傳送內容為：「好幫手洗衣店-誠徵男助
    理：工作內容1.打電腦2.吊衣服福利：包吃"包睡"…」、「
    陶豔翠要做愛前是不是先洗澡，洗後是否是包一條圍巾然後
    先喝點熱開水…」、「注意、注意…好幫手洗衣店越南籍小
    姐陶豔翠，跟大安建設主管司機趙先生，搞仙人跳騙取財務
    …」、「各位越南籍新娘請注意最近出現一位越南小姐" 名
    叫陶豔翠到處騙有婚男子金錢還恐嚇不配合就告訴他家人"
    陶小姐生活不檢點主動帶男人回家睡覺"…」等語之簡訊予
    趙樹人及葉秋霞，而足生損害於原告之名譽，故對於被告上
    開加重毀謗行為，依據侵權行為之法律關係請求非財產之損
    害新台幣（下同）50萬元等語，並聲明：被告應給付原告50
    萬元，及自起訴狀繕本送達被告翌日起至清償日止，按年息
    百分之5計算之利息，願供擔保請准宣告假執行，其後復於
    96 年12月17日聲明擴張為：被告應給付原告75萬元，及自
    起訴狀繕本送達被告翌日起至清償日止，按年息百分之5計
    算之利息，願供擔保請准宣告假執行。
三、查被告被訴加重誹謗之刑事訴訟，業經刑事法院認定被告將
    上開簡訊傳予趙樹人及葉秋霞二人，尚未達到「散佈於眾」
    之犯罪構成要件要素，且依據卷內現有資料，亦無法證明被
    告有將上開簡訊散佈於眾之加重誹謗意圖，而認與加重誹謗
    罪要件不合，而為被告無罪之判決，此有本院96年度易字第
    4378號判決附卷可參，本院刑事法院疏於注意，將此本應以
    判決駁回之訴，以裁定移送於前來，參照上開說明，本院自
    仍應以裁定駁回之，其關於擴張聲明及假執行之請求部分均
    失所依附，應併予駁回。
四、依民事訴訟法第249條第1項第6款、第95條條、第78條，裁
    定如主文。
中    華    民    國    97    年    2     月    29    日
                       民事第三庭  法  官  許石慶
以上為正本係照原本作成。
如不服本裁定，應於送達後10日內，向本院提出抗告狀並表明抗
告理由，如於本裁定宣示後送達前提起抗告者，應於裁定送達後
10日內補提抗告理由書（須附繕本）。
中    華    民    國    97    年    2     月    29    日
                                  書記官


司法院資訊處製作；財團法人民間司法改革基金會備份。
